臺灣臺南地方法院交通事件裁定　　　　　96年度交聲字第47號
移送機關　　交通部公路總局嘉義區監理所麻豆監理站
受處分人
即異議人　　乙○○
上列受處分人因違反道路交通管理處罰條例案件，對於交通部公
路總局嘉義區監理所麻豆監理站民國95年12月21日所為之裁決處
分（處分案號：麻監裁罰字第裁75-M00000000號），聲明異議，
本院裁定如下：
    主  文
異議駁回。
    理  由
一、原處分意旨略以：受處分人即異議人乙○○（下稱異議人）
    遭警以雷達槍舉發於民國（下同）95年11月11日16時58分，
    駕駛牌照號碼SW-6403號自小客車，在台84線39.7公里處，
    在規定之最高時速70公里卻以時速88公里行駛，有超速18公
    里之違規行為，經麻豆監理站依道路交通管理處罰條例第40
    條、第63條第1項第1款及違反道路交通管理事件統一裁罰標
    準表之規定，裁處異議人罰鍰新臺幣1,600元，並記違規點
    數1點等語。
二、聲明異議意旨略以：95年11月11日異議人參加的是一個團體
    活動，先行返家的同事先已來電告知該處有交通警察測速，
    因此一直注意車速表，確認車速一直維持在時速70公里，而
    為舉發警員測得時速88公里，速差近20公里，實無可能。況
    當時，該員警僅僅拿一支雷射測速器，上面有「88」的數字
    給異議人看，就指稱異議人超速，當時活動剛結束，一堆車
    子一起走，異議人遭攔下時，併行的車子甚至速度更快，舉
    發員警如何證實雷射測速器上的數字是異議人的車速？事後
    異議人另向交通部及監理站提出申訴，並函轉台南縣警察局
    ，所得到的答覆中，則指出該雷射測速器是未經校正的。在
    整個舉發過程中「雷射測速器」是唯一用來判定異議人「有
    罪」的證據，但是卻不必去證實上面的數字「確實」是異議
    人的，雷射測速器亦不必經過校正，即可定異議人的罪，逕
    自舉發、罰款，這樣合法嗎？為此聲明異議，請求撤銷原處
    分等語。
三、按汽車駕駛人行車速度，超過規定之最高時速，或低於規定
    之最低時速，除有第43條第1項第2款情形外，處新臺幣1千2
    百元以上2千4百元以下罰鍰，並記違規點數1點。道路交通
    管理處罰條例第40條及第63條第1項第1款分別定有明文。
四、經查：
（一）異議人遭警舉發，駕車於上開時、地，經雷達槍測定時速
      88公里，有超過規定最高時速70公里18公里之違規行為，
      有台南縣政府警察局95年11月11日南縣警交字第M0000000
      0號舉發違反道路交通管理事件通知單1份附卷可稽。
（二）異議人雖抗辯稱於上開時、地，駕車時速係70公里，並無
      超速行駛之違規行為云云，然異議人於上揭時、地，駕車
      時速係時速88公里乙節，業據證人即舉發警員許文亮、史
      哲昌於本院96年2月15時，到庭具結證述明確，其等分別
      證稱：「（法官問證人許文亮：本件是誰持雷射槍測速的
      ？）甲○○○○。」、「（法官問證人許文亮：當時由何
      人攔截？）是由史哲昌將異議人攔截的，我則負責開單及
      開車。」、「（法官問證人許文亮：當時異議人有說明為
      何拒簽嗎？）他說他沒有超速，我們拿雷射槍的速度與測
      距給他看，結果他說他沒有超速，所以不簽。」、「法官
      問證人史哲昌：本件違規是否由你測速的？）是的。」、
      「法官問證人史哲昌：雷射測速槍有依年限檢驗，保證測
      速是準確的？）有，我們有經台北地院認證。」等語在卷
      （見本院96年2月15日之訊問筆錄）。按證人許文亮、史
      哲昌乃為原處分機關所認定異議人有前開違規行為之證人
      ，其已到庭在本院法官面前以言詞供述異議人有前開違規
      事實，並已就當時舉發方式、異議人之行車速度等情節詳
      述具體明確，且證人許文亮、史哲昌為依法執行勤務之員
      警，與異議人毫無怨懟，衡情當無自陷偽證罪而構詞誣賴
      異議人之理，另於本件卷存證據資料內並無任何積極證據
      足以證明證人許文亮、史哲昌上開供述係屬虛偽，本院自
      不得僅以證人許文亮、史哲昌為本件開單舉發異議人之員
      警而全盤抹煞其所具有之證人資格。
（三）至於異議人雖稱舉發警員所使用之雷射槍未經檢驗、是否
      在有效期間內尚有疑問，無法保證測速結果一定正確，且
      當時係多輛車輛併行，如何認定舉發警員所測得時速88公
      里之車輛即為異議人所駕駛之車輛云云，惟：本件執勤員
      警所用之雷射測速器ProLaserIII，是用取締超速，使用抬
      頭顯示幕，會看到目標車的區域和週圍的車流做正確辨識
      ，當目標車速度已取得，會出現可聽見的音調供識別，當
      握著扳機頭窗，顯示幕連續地取得新資訊，將可真實地確
      認目標車速度，其該檢驗合格文件譯本業經台灣台北地方
      法院於84年10月24日認證，且經濟部標準檢驗局雖於95年
      9 月19日始以經標四字第09540003940號公告修正發布雷
      射測速儀檢定檢查技術規範於96年1月1日生效，但已同意
      舉發機關現行使用之舊品，緩衝至97年1月1日起實施檢定
      等情，有台南縣警察局95年12月4日南縣警交字第0950052
      203號函、台灣臺北地方法院公證處84年度認字第86235號
      認證書、ProLaserIII鑑測報告等資料在卷可考。基此，本
      件舉發警員所使用之雷射測速器之準確度，應係值得信賴
      ，故異議人於前述時、地，駕車行經最高速限為時速70公
      里之台84線39.7公里處時，其行車速度為時速88公里，而
      有超速之違規行為等事實，應堪認定，是異議人前述所辯
      ，礙難採信。
四、綜上所述，依據證人許文亮、史哲昌之證言，異議人於前揭
    時、地有超速行駛之違規事實，應堪認定。則移送機關據以
    援引道路交通管理處罰條例第40條、第63條第1項第1款及違
    反道路交通管理事件統一裁罰標準表之規定，裁處異議人罰
    鍰新台幣1,600元，並記違規點數1點，核無違誤或不當，本
    件異議為無理由，應予駁回。
五、據上論斷，應依道路交通案件處理辦法第19條，裁定如主文
    。
中　　華　　民　　國　　96　　年　　11　　月　　26　　日
　　　　　　　　　　　交通法庭  法　官　陳淑勤
以上正本證明與原本無異。
如不服本裁定應於送達後5日內向本院提出抗告狀。
      　　　　　　　　　　　　　書記官　陳金堂
中　　華　　民　　國　　96　　年　　11　　月　　26　　日
